Inventaris van het archief van de Griffie Interparlementaire Betrekkingen van de Tweede Kamer der Staten-Generaal, 1945-1994
Nationaal Archief, Den Haag
Tweede Kamer der Staten-Generaal, Griffie Interparlementaire Betrekkingen
Tweede Kamer, Interparlementaire Betrekkingen
1945-1994
H15
91,00 meter; 1902 inventarisnummers.
Normale geschreven, getypte en gedrukte documenten, geen bijzondere handschriften.
Nationaal Archief, Den Haag
De Griffie Interparlementaire Betrekkingen vormt de ambtelijke ondersteuning van de delegaties die vanuit de Staten-Generaal worden afgevaardigd naar de vergaderingen van verschillende internationale organisaties, voornamelijk in het verband van militaire bondgenootschappen (NAVO, WEU) en economische samenwerking (Benelux, Europese Gemeenschap). Het archief bestaat voornamelijk uit correspondentie, vergaderstukken en verslagen over onderwerpen waarmee deze internationale organisaties zich bezighielden: o.m. handel, landbouw en visserij, luchtvaart en technologische ontwikkeling, maar ook mensenrechten en ontwikkelingssamenwerking. Het tijdvak beslaat de Koude Oorlog en de eerste decennia van de Europese integratie.
Archiefvorming
Geschiedenis van de archiefvormer
De Griffie Interparlementaire Betrekkingen vormt de ambtelijke ondersteuning van de dele-gaties, die vanuit de Staten-Generaal werden en worden afgevaardigd naar de Assemblees, of Raadgevende Vergaderingen van verschillende internationale lichamen/organisaties.
De betrokken Assemblees zijn na 1945 gevormd. Ze dien(d)en onder meer als fora om de contacten tussen de West-Europese volksvertegenwoordigers te bevorderen. Een voorloper van deze Assemblees was de Interparlementaire Unie (IPU), die bestaat sinds 1889. De IPU was de eerste multilaterale organisatie, vóór de Volkenbond en de Verenigde Naties, die zich de vreedzame oplossing van internationale conflicten tot doel stelde.
Van de bijdragen van de Nederlandse volksvertegenwoordigers in de Assemblees worden door de Griffie Interparlementaire Betrekkingen samenvattingen gemaakt. Deze samenvattin-gen zijn terug te vinden in de verslagen van de Assemblees, die als Kamerstukken verschijnen.
Raadgevende Vergaderingen bieden de mogelijkheid om van de zijde van de gekozen par-lementen het beleid van de intergouvernementele organisaties te beïnvloeden. Deze inbreng beperkt zich echter tot het geven van adviezen aan het orgaan waarin de regeringsvertegen-woordigers (Comité van Ministers) zitting hebben. Dit gebeurt in de vorm van resoluties of rapporten.
De verdeling van de mandaten wordt voor elke Assemblee afzonderlijk berekend volgens het systeem D’Hondt. Dit systeem komt er op neer dat het aantal zetels van de fracties in Eerste en Tweede Kamer worden opgeteld. De som per fractie wordt vervolgens gedeeld door 1, 2, 3 enz. Op deze wijze wordt de grootte naar rangorde vastgesteld.
De Assemblees waarin Nederlandse parlementariërs tijdens de periode van de onderhavige documenten zitting hadden, zijn:
de Raadgevende Parlementaire Vergadering van de Raad van Europa
het Europees Parlement
de NAVO-Assemblee
de WEU-Assemblee
de Raadgevende Interparlementaire Beneluxraad
de Europese Gemeenschap voor Kolen en Staal (EGKS)
de Europese Gemeenschap voor Atoomenergie (EGA, ook wel EURATOM genoemd)
de Interparlementaire commissie vervuiling van de Rijn.
Raadgevende Parlementaire Vergadering van de Raad van Europa
De Raad van Europa is opgericht op 5 mei 1949 in Londen. Hij stelt zich onder meer ten doel om de samenwerking tussen Europese landen o.a. op het gebied van cultureel, juridisch en sociaal terrein te bevorderen. De Raad telt 46 lidstaten. De Parlementaire Vergadering telt 315 zetels, waarvan 7 uit Nederland. De Vergadering werd aanvankelijk aangeduid als de “Consultative Assembly”, later als de “Parliamentary Assembly”.
Europees Parlement
Tussen 1958 en maart 1962 was er de "Europese Parlementaire Vergadering". Sinds 30 maart 1962 heet zij "Europees Parlement”. Het EP werd in 7 en 10 juni 1979 voor het eerst direct gekozen. Voor 1979 moesten de leden tevens lid zijn van de nationale parlementen. Van 626 leden komen er 27 uit Nederland. Door verschillende Verdragen kreeg het EP in de loop der jaren meer bevoegdheden.
NAVO-Assemblee
De NAVO-Assemblee is het forum waarin door parlementariërs van NAVO-lidstaten wordt gesproken over onderwerpen die betrekking hebben op veiligheid. De Nederlandse delegatie naar de NAVO-Assemblee telt 7 leden en 7 plv. leden. In totaal zijn er 248 leden. De voorzitter van de delegatie naar de NAVO-Assemblee in de regel uit de grootste politieke groepering (zeteltallen van EK en TK bij elkaar opgeteld). In de Nederlandse delegatie naar de Raadgevende Parlementaire Vergadering van Europa wordt het lid met de meeste anciënniteit tot voorzitter benoemd.
WEU-Assemblee
De WEU-Assemblee bestaat in 2005 50 jaar. De West-Europese Unie komt voort uit het gewijzigde Verdrag van Brussel (1948), waarbij vooral artikel 5 een belangrijke rol speelt. Artikel 5 bevat de verplichting tot wederzijdse bijstand bij een aanval op één van de lidstaten. De Assemblee was in 1954 opgericht en telt 370 parlementariërs van de 28 lidstaten. Nederland heeft 7 leden.
Raadgevende Interparlementaire Beneluxraad
De Benelux is opgericht op 5 november 1955 en streeft naar een economische unie. De doelstelling van de Raad is om de samenwerking tussen de parlementsleden van de drie Benelux-lidstaten en democratische controle op de werking van de Unie te bevorderen.
De 49 leden worden gekozen uit en aangewezen door de parlementen van de drie landen. Het ledenaantal is als volgt verdeeld: 21 Belgen, 21 Nederlanders en 7 Luxemburgers. De Raad formuleert adviezen op verzoek van het Comité van ministers of op eigen initiatief, ten behoeve van de drie regeringen.
Europese Gemeenschap voor Kolen en Staal (EGKS)
De Europese Gemeenschap voor Kolen en Staal is tot stand gekomen dankzij de ondertekening van het Verdrag van Parijs in 1951 door Frankrijk, West-Duitsland, Italië en de Benelux. De organisatie was bedoeld om een ononderbroken voorziening van staal en kolen te garanderen, wat belangrijk was voor de heropbouw van Europa na de Tweede Wereldoorlog.
Taak van de EGKS was om een interne markt voor kolen en staal te scheppen. De EGKS was de eerste van de Europese Gemeenschappen (EG) en heeft de weg gebaand voor verdere Europese integratie. Het Verdrag van Parijs werd van kracht in 1952, en aangezien het verdrag een organisatie in het leven riep die vijftig jaar zou bestaan, hield de organisatie op te bestaan in 2002. Het bestaan van de organisatie had verlengd kunnen worden, maar daar de economische waarde van staal, maar vooral van kolen sterk was afgenomen, werd daarvan afgezien.
Europese Gemeenschap voor Atoomenergie (EGA, ook wel EURATOM)
De Europese Gemeenschap voor Atoomenergie werd opgericht op 1 januari 1958, volgens het op 25 maart 1957 in Rome ondertekende EURATOM-Verdrag. Deze Gemeenschap kreeg als taak het bevorderen van de industriële ontwikkeling voor het vreedzame gebruik van kernenergie. Daartoe richtte de Commissie een Gemeenschappelijk Centrum voor Onderzoek (GCO) op, met vestigingen te Ispra (Italië), Karlsruhe (Duitsland), Geel (België) en Petten (Nederland).
Opgezet als onderzoekscentrum voor kernenergie, ontwikkelde het GCO zich tot een veelomvattend onderzoeksinstituut. De naam EURATOM is nog slechts verbonden aan het voorzieningsagentschap voor splijtbaar materiaal. Ook vaardigt de Raad onder EURATOM richtlijnen en verordeningen uit met betrekking tot gevaren voor de volksgezondheid die samenhangen met kernenergie.
Interparlementaire commissie vervuiling van de Rijn
Al in een vroeg stadium is er een internationale Rijncommissie geweest voor de zalmvangst, in het leven geroepen krachtens een conventie van 1886. Nadat de zalm was verdwenen, heeft deze conventie aanleiding gegeven tot samenwerking tussen de oeverstaten in de strijd tegen de vervuiling, te beginnen in 1950. Het orgaan ging heten 'De internationale commissie voor de bescherming van de Rijn tegen verontreiniging'. In 1963 kreeg deze commissie haar definitieve status. De Europese Gemeenschap is ook partner bij dit verdrag, omdat de EG belangrijke richtlijnen geeft voor normen die gelden bij vervuiling van zoet oppervlaktewater binnen de hele EG. Volgens het chemieverdrag mag de Rijncommissie normen opstellen voor de Rijn en beslissen dat hun normen strenger mogen zijn dan die in de hele EG gelden, als daar aanleiding voor is.
Geschiedenis van het archiefbeheer
De verantwoordelijkheid voor de verslaglegging over de rol van de Nederlandse delegaties bij de diverse Assemblees en tevens voor het beheer van onderhavige archiefbescheiden (1945-1980) berustte bij een “Griffie van de delegaties uit de beide Kamers naar Internationale en Bovennationale Vergaderingen”. Daartoe stelde men een reglement op. Artikel 14 Reglement van Orde uit 1966 luidde: “Bij afzonderlijk reglement, vast te stellen door de beide Kamers der Staten-Generaal, wordt de instelling geregeld van een griffie van de delegaties uit de beide Kamers naar internationale en bovennationale vergaderingen”. Na 1980 is deze situatie overigens niet veranderd. Het toezicht op deze griffie wordt momenteel uitgeoefend door een Gemengde Commissie van Eerste en Tweede Kamer (2 leden van de Senaat en 2 van de Tweede Kamer).
De verwerving van het archief
Het archief is krachtens bepalingen van de Archiefwet overgebracht.
Inhoud en structuur van het archief
2.02
Selectie en vernietiging
Tijdens de bewerking is, behalve waar het dubbelen betrof, geen archief vernietigd.
Aanwijzingen voor de gebruiker
Openbaarheidsbeperkingen
Materiële beperkingen
Het archief kent geen beperkingen voor het raadplegen van stukken als gevolg van slechte materiële staat.
Aanvraaginstructie
Openbare archiefstukken kunnen online worden aangevraagd en gereserveerd. U kunt dit ook via de terminals in de studiezaal van het Nationaal Archief doen. Om te kunnen reserveren dient u de volgende stappen te volgen:
U maakt een profiel aan op www.gahetna.nl, en logt vervolgens in
Via de archiefinventaris (alleen de beschrijvingen met rode nummers) selecteert u het gewenste archiefstuk door op de knop 'Reserveren' te klikken
In het volgende scherm geeft u aan op welke dag u het archiefstuk wilt inzien
Indien u zich bevindt in de studiezaal en een tafelnummer heeft ontvangen kunt u dit nummer vermelden. Als u geen tafelnummer heeft kunt u tafelnummer 777 laten staan
Vervolgens bevestigt u uw reservering door deze te versturen.
Verwant materiaal
Beschikbaarheid van kopieën
De inventarisnummers van dit archief zijn niet in kopievorm beschikbaar.
Beschrijving van de series en archiefbestanddelen
- Griffie Interparlementaire betrekkingen, A.
  - Ingekomen en uitgegane brieven bij de griffie, alfabetisch gerangschikt op naam van de leden van diverse delegaties, 1953 - 1975.; 1-6; 6 pakken
    - 1953 september 07 - 1961 december 21, 1
    - 1962 februari 05 - 1963 december 20, 2
    - 1964 januari 04 - 1969 februari 27, 3
    - 1969 januari 02 - 1969 december 30, 4
    - 1970 januari 02 - 1971 juni 23, 5
    - 1971 juli 02 - 1975 juli 04, 6
  - Correspondentie met de griffier van de delegaties uit beide Kamers naar internationale parlementaire vergaderingen, 1953 - 1989.; 7-10; 4 pakken
    Alfabetisch geordend.
    - 1953 mei 21 - 1962 december 07, 7
    - 1963 januari 21 - 1971 november 25, 8
    - 1970 februari 26 - 1986 februari 28, 9
    - 1984 september 19 - 1989 juli 10, 10
  - Ingekomen en uitgegane brieven van de griffier van de delegaties, met bijlagen, 1955 - 1986.; 11-30; 20 pakken
    - 1955 november 23 - 1959 november 27, 11
    - 1960 maart 02 - 1962 juni 29, 12
    - 1962 juli 03 - 1964 december 31, 13
    - 1965 januari 04 - 1966 december 30, 14
    - 1966 december 28 - 1968 december 30, 15
    - 1969 januari 06 - 1969 december 30, 16
    - 1970 januari 02 - 1970 juni 30, 17
    - 1970 juli 01 - 1970 december 31, 18
    - 1971 januari 04 - 1971 juli 30, 19
    - 1971 augustus 03 - 1971 december 31, 20
    - 1972 januari 03 - 1972 mei 31, 21
    - 1972 juni 01 - 1972 december 29, 22
    - 1973 januari 02 - 1973 augustus 31, 23
    - 1973 september 01 - 1974 augustus 30, 24
    - 1974 september 02 - 1976 maart 31, 25
    - 1976 april 01 - 1978 februari 24, 26
    - 1978 februari 28 - 1980 februari 27, 27
    - 1980 maart 05 - 1982 augustus 26, 28
    - 1982 september 01 - 1984 augustus 31, 29
    - 1984 september 03 - 1986 februari 28, 30
  - Vergaderstukken van de Europese Beweging in Nederland, Beweging van Europese Federalisten, 1959 - 1962.; 31; 1 omslag
  - Stukken betreffende de Parlementaire Contactgroep Europa-Afrika, 1959 - 1966.; 32; 1 pak
  - Correspondentie tussen het Ministerie van Binnenlandse Zaken en de griffier van de delegaties uit de beide Kamers, 1963 - 1976.; 33; 1 pak
  - Uitgegane brieven van verschillende Kamerleden, 1971 - 1973.; 34-39; 6 pakken
    - Oele, P.A., 1971 januari 12 - 1973 januari 31, 34
    - Stoel, M. van der, 1971 januari 05 - 1973 mei 07, 35
    - Vredeling, H., 1970 januari 05 - 1970 december 31, 36
    - Vredeling, H., 1971 januari 04 - 1971 december 31, 37
    - Vredeling, H., 1972 januari 03 - 1972 december 29, 38
    - Vredeling, H., 1973 januari 04 - 1973 oktober 17, 39
  - Circulaires aan de leden van de delegaties naar internationale parle-mentaire vergaderingen, 1973 - 1980.; 40; 1 pak
  - Correspondentie tussen de voorzitters en de griffiers van de delegaties, 1974 - 1980.; 41; 1 pak
  - Correspondentie met leden en oud-leden van de Staten-Generaal, alfabetisch geordend, 1974 - 1985.; 42; 1 pak
  - Stukken betreffende de Nederlands-Duitse Parlementariërsconferentie, 1981 - 1988.; 43; 1 pak
  - Consultative Assembly, A.1
    - Vergaderstukken van het Committee on Cultural and Scientific Questions, 2e zitting, 1950.; 44; 1 omslag
    - Vergaderstukken van het Committee on Legal and Administrative Questions, 2e zitting, 1950.; 45; 1 pak
    - Vergaderstukken van het Committee on Social Questions, 2e zitting, 1950.; 46; 1 omslag
    - Vergaderstukken van het Committee on Economic Questions, 2e zitting, 1950 - 1953.; 47; 1 pak
    - Stukken betreffende het Committee on General Affairs, 1952.; 48; 1 pak
    - Stukken betreffende het Committee on Local Authorities, 1955 - 1975.; 49-81; 22 pakken en 11 omslagen
      Vanaf 1968: Committee on Regional Planning and Local Authorities
      - European Symposium on the organisation of the Protection of Fresh Water, vergaderstukken, 1974, Straatsburg, 49; omslag
      - Joint working party on Fresh Water Pollution Control, vergaderstukken, 1967 - 1969, 19e-20e zitting, 50; omslag
      - Questionaire on the frontier regions or Europe, with a view to the drafting of a revised basic report, 1974, 51; omslag
      - Round tabel for Europe Day, vergaderstukken, 1971, 52; omslag
      - Sub-Committee for Town and Country Planning and Local and Regional Structures, vergaderstukken, 1968, 20e zitting, 53; omslag
      - Sub-Committee on European Unification, 1959 - 1964, 11e-16e zitting, 54
      - Sub-Committee on Intermunicipal Exchanges, 1959 - 1960, 11e-12e zitting, 55; omslag
      - Sub-Committee on Local Finance, 1959 - 1960, 11e zitting, 56; omslag
      - Sub-Committee on Local and Regional Structures, vergaderstukken, 1965 en 1967, 17e en 19e zitting, 57; omslag
      - Sub-Committee on Municipal and Regional Structures, vergaderstukken, 1968 - 1970, 20e-22e zitting, 58; omslag
      - Sub-Committee on Regional Planning, vergaderstukken, 1968 - 1970, 20e en 22e zitting, 59; omslag
      - Sub-Committee on the Europe Prize and Propagation of the European Idea, vergaderstukken, 1971 - 1974, 22e-25e zitting, 60
      - Sub-Committee on the Europe Prize and Propagation of the European Idea, vergaderstukken, 1969, 20e zitting, deel 1, 61
      - Sub-Committee on the Europe Prize and Propagation of the European Idea, vergaderstukken, 1967 - 1968, 18e-19e zitting, 62
      - Sub-Committee on the Europe Prize and Propagation of the European Idea, vergaderstukken, 1969 - 1970, 20e zitting, deel 2, 63
      - Sub-Committee on the Europe Prize and Propagation of the European Idea, vergaderstukken, 1957 - 1958, 1960 en 1965 - 1966, 8e-10e en 17e zitting, 64
      - Sub-Committee on the Europe Prize and the Propagation of the European Idea, 1970, 21e zitting, 65
      - Sub-Committee on the European Prize, vergaderstukken, 1955 - 1957, 7e-8e zitting, 66
      - Sub-Committee on the Proctection of Natural Environment, vergaderstukken, 1970 - 1971, 22e zitting, 67; omslag
      - vergaderstukken, 1959 - 1960, 11e zitting, 68
      - vergaderstukken, 1960 - 1961, 12e zitting, 69
      - vergaderstukken, 1961 - 1962, 13e zitting, 70
      - vergaderstukken, 1962 - 1964, 14e en 15e zitting, 71
      - vergaderstukken, 1964 - 1965, 16e zitting, 72
      - vergaderstukken, 1965 - 1966, 17e zitting, 73
      - vergaderstukken, 1966 - 1967, 18e zitting, 74
      - vergaderstukken, 1967 - 1968, 19e zitting, 75
      - vergaderstukken, 1968 - 1969, 20e zitting, 76
      - vergaderstukken, 1969 - 1970, 21e zitting, 77
      - vergaderstukken, 1970 - 1971, 22e zitting, 78
      - vergaderstukken, 1971 - 1972, 23e zitting, 79
      - vergaderstukken, 1972 - 1973, 24e zitting, 80
      - vergaderstukken, 1973 - 1975, 25e en 26e zitting, 81
    - Vergaderstukken van de Working Party on Relations with National Parliaments, 1958 - 1963.; 82-83; 2 pakken
      - 1958 - 1961, 10e-12e zitting, 82
      - 1961 - 1963, 13e-14e zitting, 83
    - Cultural Fund of the Council of Europe, inaucural ceremony, 1959.; 84; 1 omslag
    - European Conference of Local Authorities, 1959 - 1970.; 85-96; 6 pakken en 6 omslagen
      - Committee on Local Finance, vergaderstukken, 1960, 3e zitting, 85; omslag
      - Cultural Committee, vergaderstukken, 1960, 3e zitting, 86; omslag
      - Economic and Social Committee, vergaderstukken, 1960, 3e zitting, 87; omslag
      - Housing and Town Planning Committee, vergaderstukken, 1960, 3e zitting, 88; omslag
      - Joint Committee on European Regional Development, vergaderstukken, 1963 - 1964, 89
      - Joint Committee on European Regional Planning, vergaderstukken, 1963 - 1964, 90
      - Selection Committee on the European Intermunicipal Exchange Development Plan, vergaderstukken, 1968 - 1970, 91; omslag
      - Six Country Committee, vergaderstukken, 1959 - 1961, 2e-3e zitting, 92
      - Standing Committee of Chairmen, vergaderstukken, 1959 - 1960, 2e-3e zitting, 93; omslag
      - vergaderstukken en correspondentie van de 3e session in 1960 te Straatsburg, 94
      - vergaderstukken, 1960, 3e zitting, 95
      - vergaderstukken, 1962, 4e zitting, 96
    - Vergaderstukken van het Committee on Non Represented Nation, 1959 - 1971.; 97-101; 5 pakken
      - 1959 - 1961, 11e-12e zitting, 97
      - 1961 - 1965, 13e-16e zitting, 98
      - 1965 - 1968, 17e-19e zitting, 99
      - 1968 - 1969, 20e zitting, 100
      - 1969 - 1971, 21e-22e zitting, 101
    - Stukken betreffende het Cultural Committee, ook wel genoemd Cultural and Scientific Committee, 1959 - 1972.; 102-112; 9 pakken en 2 omslagen
      - Sub-Committee on European co-operation in Scientific Research, 1960, 12e zitting, 102; omslag
      - Sub-Committee on relations with Unesco, 1967 - 1972, 18e-23e zitting, 103; omslag
      - vergaderstukken, 1959 - 1960, 11e zitting, 104
      - vergaderstukken, 1960 - 1961, 12e zitting, 105
      - vergaderstukken, 1966, 18e zitting, (2), 106
      - vergaderstukken, 1966 - 1967, 18e zitting, (1), 107
      - vergaderstukken, 1967 - 1968, 19e zitting, 108
      - vergaderstukken, 1968 - 1969, 20e zitting, 109
      - vergaderstukken, 1969 - 1970, 21e zitting, 110
      - vergaderstukken, 1970 - 1971, 22e zitting, 111
      - vergaderstukken, 1971 - 1972, 23e zitting, 112
    - Vergaderstukken van het Committee on Rules of Procedure, 1959 - 1974.; 113-116; 4 pakken
      - 1959 - 1963, 11e-14e zitting, 113
      - 1963 - 1965, 15e-16e zitting, 114
      - 1965 - 1970, 17e-21e zitting, 115
      - 1970 - 1974, 22e-26e zitting, 116
    - Vergaderstukken van het Political Committee, 1959 - 1974.; 117-145; 19 pakken en 10 omslagen
      Vanaf 1968: Political Affairs Committee
      - Special group appointed under resolution 172, vergaderstukken, 1960, 11e zitting, 117; omslag
      - Sub-Committee no. 2, Co-operation with Newly Developing Countries, vergaderstukken, 1960 - 1965, 12e-18e zitting, 118
      - Sub-Committee no. 3, Alto Adige / South Tyrol, vergaderstukken, 1961 - 1962 en 1964 - 1965, 13e-14e en 16e zitting, 119; omslag
      - Sub-Committee no. 4, Role of the Council of Europe in the Near Future, vergaderstukken, 1962 - 1963 en 1969 - 1971, 14e-15e en 20e-23e zitting, 120
      - Sub-Committee no. 5, Relations with the United Nations, vergaderstukken, 1966 - 1969, 18e-21e zitting, 121; omslag
      - Sub-Committee no. 6, Peace Research, vergaderstukken, 1966 - 1969, 18e-20e zitting, 122; omslag
      - Sub-Committee no. 7, Holy Places, vergaderstukken, 1968, 20e zitting, 123; omslag
      - Sub-Committee on International Terrorism, 1973, 24e zitting, 124; omslag
      - Sub-Committee on Northern Ireland, vergaderstukken, 1971 - 1974, 23e-26e zitting, 125; omslag
      - Sub-Committee on Supplies and Sales of Arms, vergaderstukken, 1970, 21e-22e zitting, 126; omslag
      - Sub-Committee on the Dangers and Difficulties for Democracy in member States, 1973 - 1974, 25e zitting, 127; omslag
      - Working party on the future role of the Council of Europe, 1972 - 1973, 24e zitting, 128; omslag
      - vergaderstukken, 1959 - 1960, 11e zitting, 129
      - vergaderstukken, 1960 - 1961, 12e zitting, 130
      - vergaderstukken, 1961 - 1962, 13e zitting, 131
      - vergaderstukken, 1962 - 1963, 14e zitting, 132
      - vergaderstukken, 1963 - 1964, 15e zitting, 133
      - vergaderstukken, 1964 - 1965, 16e zitting, (1), 134
      - vergaderstukken, 1964 - 1965, 16e zitting, (2), 135
      - vergaderstukken, 1965 - 1966, 17e zitting, (1), 136
      - vergaderstukken, 1965 - 1966, 17e zitting, (2), 137
      - vergaderstukken, 1966 - 1967, 18e zitting, 138
      - vergaderstukken, 1967 - 1968, 19e zitting, 139
      - vergaderstukken, 1968 - 1969, 20e zitting, 140
      - vergaderstukken, 1969 - 1970, 21e zitting, 141
      - vergaderstukken, 1970 - 1971, 22e zitting, 142
      - vergaderstukken, 1971 - 1972, 23e zitting, 143
      - vergaderstukken, 1972 - 1973, 24e zitting, 144
      - vergaderstukken, 1973 - 1974, 25e en 26e zitting, 145
    - Vergaderstukken van het Standing Committee, 1959 - 1974.; 146-148; 3 pakken
      - 1959 - 1965, 11e-16e zitting, 146
      - 1965 - 1970, 17e-21e zitting, 147
      - 1970 - 1974, 22e-26e zitting, 148
    - Stukken betreffende het Committee on Agriculture, 1959 - 1975.; 149-166; 16 pakken en 2 omslagen
      - European Conference of National Associations Concerned with Wine, Spirits, Beer and Cider, vergaderstukken, 1960 - 1964, 11e-12e en 14e-15e zitting, 149
      - Sub-Committee on Fisheries, vergaderstukken, 1966 - 1969, 18e-22e zitting, 150
      - Sub-Committee on Fisheries, vergaderstukken, 1970 - 1973, 22e-25e zitting, 151
      - Sub-Committee on Relations with the FAO, 1966 - 1970 en 1972 - 1974, 18e-22e en 23e-24e zitting, 152
      - Sub-Committee on the Programme of Work, vergaderstukken, 1963, 15e zitting, 153; omslag
      - Sub-Committee on the Report of the OEEC Ministerial Committee for Agriculture and Food, vergaderstukken, 1961, 13e zitting, 154; omslag
      - vergaderstukken, 1959 - 1962, 11e-13e zitting, 155
      - vergaderstukken, 1962 - 1964, 14e-15e zitting, 156
      - vergaderstukken, 1964 - 1965, 16e zitting, 157
      - vergaderstukken, 1965 - 1966, 17e zitting, 158
      - vergaderstukken, 1966 - 1967, 18e zitting, 159
      - vergaderstukken, 1967 - 1968, 19e zitting, 160
      - vergaderstukken, 1968 - 1969, 20e zitting, 161